臺灣基隆地方法院刑事判決
  110年度易字第211號
公  訴  人  臺灣基隆地方檢察署檢察官
被      告  賴玟澄



上列被告因竊盜案件，經檢察官提起公訴（110年度偵緝字第88
號、109年度偵字第5964號），本院判決如下：
    主  文
賴玟澄犯竊盜罪，處拘役伍拾伍日，如易科罰金，以新臺幣壹仟
元折算壹日。緩刑貳年。
    事  實
一、賴玟澄於民國109年9月4日上午8時許，至址設新北市○○區○○
    街00號之「夾子樂園」夾娃娃機店內，先兌換新臺幣（下同
    ）10元硬幣10枚後，即於店內不同機台將上揭硬幣使用完畢
    ，然未夾獲任何商品。嗣賴玟澄見陳琬瑜所有而放置於陳琬
    瑜設於該店機台上之公仔1個（價值1,280元）無人看管，明
    知該公仔外盒貼有記載「夾8送，禮品擇1限當日，請拍照傳
    LINE」文字之紙條，故該物係顧客於同1日在陳琬瑜該機台
    夾得8樣商品之贈品，且未經陳琬瑜審核同意，不得擅自拿
    取，竟仍意圖為自己不法之所有，基於竊盜之犯意，徒手竊
    取該公仔（業已發還陳琬瑜），得手後旋即逃逸。嗣因陳琬
    瑜發覺上揭物品遭竊，調閱監視器畫面並報警處理，始循線
    查悉上情。
二、案經陳琬瑜訴由新北市政府警察局瑞芳分局報告臺灣基隆地
    方檢察署檢察官偵查起訴。
    理  由
壹、程序方面：
    本案據以認定被告賴玟澄犯罪之供述證據，公訴人及被告辯
    護人在本院審理時均未爭執其證據能力，復經本院審酌認該
    等證據之作成並無違法、不當或顯不可信之情況，而非供述
    證據亦非公務員違背法定程序所取得，依刑事訴訟法第159
    條之5第2項、第158條之4規定反面解釋，均有證據能力，合
    先敘明。
貳、實體方面：
一、訊據被告矢口否認有何竊盜犯行，辯稱：我當天是用兌幣機
    兌換了10個10元的硬幣，最後是將10個10元硬幣都用於夾娃
    娃，在不同的機台把這些硬幣花掉。我在我拿走的公仔的紙
    盒上面，有看到「夾80送1」的紙條，我認為意思是投80元
    沒有夾到東西的話就可以拿走那個公仔，因為我投了100元
    ，所以我就拿走公仔，我不知道每1個夾娃娃機的台主是不
    同人云云。惟查：
　㈠被告於109年9月4日上午8時許，至上址「夾子樂園」夾娃娃
    機店內，先兌換10元硬幣10枚後，即於店內不同機台將上揭
    硬幣使用完畢，然未夾獲任何商品，嗣被告徒手將放置於告
    訴人陳琬瑜機台上方之附有紙條之公仔取走後，旋即離開現
    場等節，業據被告於本院審理時坦承不諱（見本院卷第60頁
    、第64頁至第66頁），另據證人即告訴人陳琬瑜於警詢及本
    院審理時證述甚詳（見偵卷第11頁至第13頁、15頁至第16頁
    ，本院卷第99頁至第105頁），且有新北市政府警察局瑞芳
    分局扣押筆錄暨扣押物品目錄表、贓物認領保管單、本院勘
    驗筆錄、勘驗筆錄附圖等附卷可佐（見偵卷第17頁至第21頁
    、第25頁，本院卷第60頁至第64頁、第71頁至第87頁），首
    堪認定屬實。
　㈡被告雖以前詞置辯，然證人即告訴人陳琬瑜業於本院審理時
    證稱：公仔的盒子上有貼紙條，第1行是「夾8送」，第2行
    是「禮品擇1限當日」，第3行是「請拍照傳LINE」，當天被
    告沒有傳LINE給我說要拿走公仔，且被告也沒有投錢到我的
    機台，這個公仔的價值是1,280元。依我們娃娃機台的營業
    的習慣來講，夾中一定數量的娃娃之後有送贈品，這個是常
    見的促銷手法，「夾8送」限同1機台，通常都一定是這樣子
    等語明確（見本院卷第102頁至第105頁）。堪認被告取走公
    仔之外盒上，所貼紙條之內容係記載「夾8送，禮品擇1限當
    日，請拍照傳LINE」，而依上開記載內容觀之，被告應可知
    悉該公仔係顧客於同1日在陳琬瑜該機台夾得8樣商品之贈品
    ，且未經陳琬瑜審核同意，不得擅自取走該物。況該物價值
    係1,280元，被告就此亦於本院準備程序時供稱：對於被害
    人於警詢時證稱該公仔之單價為1,280元沒有意見等語在卷
    （見本院卷第65頁），則依一般常識，亦可知悉以該公仔之
    價值，店家絕無可能將之作為消費滿80元門檻之贈品。故被
    告辯稱公仔外盒上紙條之記載係「夾80送1」，致其誤認如
    在全店各機台消費滿80元而未夾取商品，即可取走該公仔云
    云，自非可採。
　㈢綜上所述，被告所辯俱屬臨訟卸責之詞，無足採信。本案事
    證明確，被告犯行堪以認定，應予依法論科。
二、論罪科刑：
    核被告所為，係犯刑法第320條第1項之竊盜罪。爰審酌被告
    不思以正道取財，因貪圖小利，竟為本件竊盜犯行，破壞社
    會秩序及他人財產安全，實屬可議，且其犯後始終否認犯行
    ，犯後態度非佳，兼衡其犯罪之動機、目的、手段、所竊取
    財物之價值、竊得財物已發還被害人（詳下述），並參酌其
    智識程度、生活狀況（見本院卷第109頁）等一切情狀，量
    處如主文所示之刑，並諭知易科罰金之折算標準，以示懲儆
    。
三、被告前未曾因故意犯罪受有期徒刑以上刑之宣告，此有上開
    前案紀錄表可參，其固因一時失慮致罹刑典，然其竊得物品
    價值非鉅，且犯罪所得已發還被害人，斟酌被告歷經本次偵
    、審程序及刑之宣告，當已更加注意自身往後行為，而無再
    犯之虞，因認對其所處之刑以暫不執行為適當，爰依刑法第
    74條第1項第1款之規定，予以宣告緩刑2年，以啟自新。
四、被告竊得之公仔已發還陳琬瑜，此有上開贓物認領保管單1
    紙在卷可佐，爰依刑法第38條之1第5項規定不予宣告沒收。
    至該公仔之外盒雖未據扣案，且被告於警詢時供稱：我已將
    外盒丟棄等語在卷（見偵卷第8頁），然衡諸該外盒主要功
    能係包覆其內之公仔，本身價值非高，若宣告沒收、追徵，
    顯未合於比例原則，爰依刑法第38條之2第2項規定不予宣告
    沒收、追徵，併此敘明。
據上論斷，應依刑事訴訟法第299條第1項前段，判決如主文。
本案經檢察官吳欣恩提起公訴，檢察官林明志到庭執行職務。
中　　華　　民　　國　　110 　年　　10　　月　　8 　　日
                  刑事第四庭  法  官  謝昀芳
以上正本證明與原本無異。
如不服本判決，應於收受判決後20日內向本院提出上訴書狀，並
應敘述具體理由。其未敘述上訴理由者，應於上訴期間屆滿後20
日內向本院補提理由書（均須按他造當事人之人數附繕本）。「
切勿逕送上級法院」。
中　　華　　民　　國　　110 　年　　10　　月　　8 　　日
                              書記官　王靜敏
附錄本案論罪科刑法條：
中華民國刑法第320條
意圖為自己或第三人不法之所有，而竊取他人之動產者，為竊盜
罪，處5年以下有期徒刑、拘役或50萬元以下罰金。
意圖為自己或第三人不法之利益，而竊佔他人之不動產者，依前
項之規定處斷。
前二項之未遂犯罰之。